# 求助大神同一控制下转让股权怎么做账务处理？

提问人：hyy0309 时间：2018-07-04 09:29:33
背景如下： A公司控制B公司99%的股权，同时控制C公司99%的股权，C公司 6 月底以 1 元钱从A公司购买了B公司99%的股权，工商局已变更（营业执照已出），A公司对B公司未实际注资，截至转让时，B公司实收资本为 0 ，未分配利润为 46 万元。 想请教一下，C公司针对付 1 元钱银行存款怎么做账务处理？ 同时B公司用做什么账务处理吗？ 谢谢

回答人：chenyiwei
C公司：按同一控制下合并处理，借：长期股权投资 46*99%，贷：银行存款 1 元，贷：资本公积（差额） A公司：因为交易价格不公允，故不具有商业实质，将原先对B的长投资成本（ 0 ）转入对C公司的长投成本即可。 该事项对A的合并报表层面不构成影响。